臺灣高雄地方法院民事簡易判決
111年度雄簡字第878號
原      告  黃鈴晶  



被      告  黃重榮  
            黃陳玉治
            黃鼎修  
            黃鈴貴  

共      同
訴訟代理人  蔡淑媛律師
上列當事人間損害賠償事件，本院於民國111年6月23日言詞辯論
終結，判決如下：
    主      文
原告之訴駁回。
訴訟費用由原告負擔。
    事實及理由
一、原告主張：
  ㈠被告於民國109年4月17日21時58分在原告居住所高雄市○○區○○路000號2樓騷擾被告及家父，由被告己○○及丁○○通報110警
    員將被告(應為原告)乙○○送入精神病院，當場戊○○警員有錄
    音說明這是家務事，他管不得，有刑事才送，有無打駕架(
    受鑑定乙○○)臺灣高雄少年及家事法院(下稱少家法院)109年
    家護字第854號109年6月19日下午1時50分至6時30分在下午1
    時50分前至家事法庭二樓鑑定室報到(被告沒到庭作罷)。有
    陳三能診所診斷證明書、高雄榮總診斷書、開刀第四腰椎滑
    脫，合併椎管狹窄症(住院105年9月7 日至105年9月14日出
    院)，胃食道逆流，壓力到負不付銀行借貸款有診斷證明可
    證，身心都被騷擾到疲憊不堪，甚至家母不會憐惜原告，還
    連合弟妹小姨媽，外人正興路正興里前鄰長用非法手段趕出
    家門後，還換鐵門換鎖匙，讓原告家暴令解除，無法回家，
    男友可憐原告，供原告吃住，幫原告清償債務，但直癌嗦命
    ，原告要回報照顧他壽終。家人以錄音一只為憑大妹會同母
    親至家暴中心及派出所告原告，弟弟報110，母親及小弟又
    亂說原告要殺他她，109年司暫家護字第166號、109年5月28
    日家事法庭司法事務官司協股為憑，精神傷害部分經提出告
    訴，經檢察官提起公訴，並經本院判處罪刑確定，109年暫
    家護抗字第20號、109年家護字第1119號通常保護令事件調
    查，惟相對人嗣於109年8月25日撤回通常保護令之聲明。原
    以上由家二庭合議庭庭上之反還給查明給抗告人乙○○清白，
    但是不能給原告合理要求，又在2021年3月16日下午7時39分
    在次騷擾原告，並且把父親在不願意情況下送至屏東榮民之
    家，因敗血症無告知屏榮，又在榮總病房01床外說原告竄改
    父親聯絡緊急連絡人又說原告及小妹黃上娟常回去高雄市○○
    區○○路000號家偷東西(因為小妹拒絕做證為不起訴處分)。
    原告因治療創傷，支出醫療費4,700元，又原告受此不法侵
    害，身心均痛苦異常，擬請求連帶賠償慰撫金30,000元。以
    上合計肆拾萬元正。因被告拒不給付，常年來母親向父親、
    兄弟姐妹、親戚說原告很狠(讓父親存摺剩7,148及己○○匯款
    疊積248,000元，及母親存摺內550,000+600,000)都是原告
    花費掉，不可分家產(小妹及鄰長造搖)，為了澄清原告收集
    證據為憑，敬請一併查歷史帳冊及收據還原告清白。
　㈡請求的金額就是醫藥費用4,700元及精神慰撫金3萬元。上開
    保護令造成原告受有精神損害(卷第583頁正反面筆錄)。
　　聲明：被告應賠償原告40萬元。
二、被告則以：　　
  ㈠109年4月17日當晚被告丁○○、己○○與父母於正興路166號1樓
    家中討論關於父親住院事情，原告當時尚住於○○路000號2樓
    ，原告聽聞己○○等人在樓下討論事情，遂下樓加入討論，卻
    提出被告甲○○○將父親錢花光、偷領父親錢，要求甲○○○將錢
    拿出來等，丁○○見狀欲制止原告，雙方遂發生口角，己○○見
    無法制止二人吵架，遂撥打110請求警員到場協助排除糾紛
    ，員警到場後發現係家人間口角糾紛，屬於私人間家務事，
    其表明無法處理，原告當場表示不滿，甚至與員警吵架，是
    當日己○○雖曾通報110警員場處理糾紛，然並未要求員警將
    原告送精神病房，原告指控為不實。
　㈡原告提出少家法院109年家護字第854號家暴案件處遇計畫審
    前鑑定函文、陳三能診所診斷證明書、高雄榮總診斷書等稱
    其身心被騷擾到疲憊不堪，甚至母親連合小姨媽及前鄰長用
    非法手段趕原告出家門，還換門鎖，讓原告無法回家；經查
    ，甲○○○前曾於109年5月間向少家法院聲請暫時保護令，經
    少家法院109年司暫家護字第166號裁定，命相對人即原告不
    得對被害人甲○○○及其特定家庭成員黃清澄、丁○○實施身體
    、精神或經濟上騷擾、控制、脅迫或其他不法侵害，及不得
    對甲○○○及其特定家庭成員黃清澄、丁○○為騷擾行為；之後
    法院續審理通常民事保護令案件，並命原告於109年6月19日
    行處遇計畫審前鑑定，然因甲○○○念及母女之情，及原告於1
    09年5月底因債務問題自行離開上開正興路166號甲○○○及黃
    清澄之住居所，甲○○○遂於109年6月2日撤回通常保護令之聲
    請。
　㈢原告係自行離開正興路166號居所，並非原告所稱甲○○○連合
    小姨媽及前鄰長用非法手段趕原告出家門之情事。再者，甲○○○係因年事已高，原住所鐵門為手動，上下拉動費力，因
    而丁○○於110年1、2月間請人更換為電動鐵門，並將落地門
    窗鎖匙一併更換，並非於家暴令解除後即更換門鎖致其無法
    回家，甲○○○並未禁止原告進家門。
　㈣丙○○平日居住在台中，109年司暫家護字第166號保護令係甲○○○去警局製作筆錄並聲請核發，與丙○○無關。己○○平日居住
    於花蓮，己○○109年4月17日報警之目的係希望警方到場協調
    家人間糾紛，並未對原告為任何不法行為。
　㈤原告曾向父親表示要殺害甲○○○及丁○○，經父親轉告甲○○○，
    甲○○○感到害怕嗣後才會至警局報案製作家暴筆錄，甲○○○並
    於聲請保護令時提出其遭原告辱駡、騷擾之錄音帶為證，請
    向少家調閱相關資料。
　㈥原告雖對上開民事暫時保護令裁定提起抗告，然經甲○○○於10
    9年8月25日撤回通常保護令之聲請，依家庭暴力防治法第16
    條規定，上開暫時保護令自甲○○○撤回通常保護令時已失其
    效力，故少家法院駁回原告之抗告。
　㈦甲○○○及丁○○為上開暫時保護令之被害人，原告卻反稱其為受
    害人，顯然顛倒事實；己○○、丙○○未涉入上開保護令聲請案
    件，原告卻一併扯進來，顯然無據。
　㈧原告主張110年3月16日受到騷擾，然未表明係遭到何人騷擾
    ，騷擾內容為何。因原告父親術後需專人照護，然甲○○○恐
    怕在家無法好好照顧，家人商量後遂同意將父親送至屏東榮
    民之家養護。原告於110年5、6月間對甲○○○等四人提出刑事
    毀謗罪及公然侮辱罪之告訴，其稱被告4人等於110年3月16
    日於榮總病房外對其毀謗及公然侮辱，該案件經臺灣橋頭地
    方檢察署110年偵字第11516號為不起訴處分，原告聲請再議
    亦經台灣高等檢察署高雄檢察分署110年度上聲議字第2197
    號駁回再議，足認被並未對原告為任何毀謗或公然侮辱之行
    為。原告主張均非實情，請求被告賠償損失及精神慰撫金均
    無理由。
　　聲明：原告之訴駁回。
三、本院的判斷：　　
　㈠按當事人主張有利於己之事實者，就其事實有舉證之責任，
    民事訴訟法第277 條前段定有明文。又民事訴訟如係由原告
    主張權利者，應先由原告負舉證之責，若原告先不能舉證，
    以證實自己主張之事實為真實，則被告就其抗辯事實即不能
    舉證，或其所舉證據尚有疪累，亦應駁回原告之請求。次按
    因故意或過失，不法侵害他人之權利者，負損害賠償責任；
    故意以背於善良風俗之方法，加損害於他人者亦同；違反保
    護他人之法律，致生損害於他人者，負賠償責任；但能證明
    其行為無過失者，不在此限。不法侵害他人之身體、健康、
    名譽、自由、信用、隱私、貞操，或不法侵害其他人格法益
    而情節重大者，被害人雖非財產上之損害，亦得請求賠償相
    當之金額，民法第184 條、第195 條第1 項前段分別定有明
    文。是侵權行為之成立，須行為人因故意過失不法侵害他人
    權利，亦即行為人須具備歸責性、違法性，並不法行為與損
    害間有因果關係，始能成立，且主張侵權行為損害賠償請求
    權之人，對於侵權行為之成立要件應負舉證責任。
  ㈡原告雖未陳明其請求權基礎，惟依其主張陳述內容，應認係
    依侵權行為法律關係，請求被告賠償損害，既為被告所否認
    ，依前述說明，自應由原告舉證證明被告等人之行為確有該
    當侵權行為之構成要件。惟原告僅提出訴願書、對話內容錄
    音、財團法人法律扶助基金會訴願答辯書、少家法院109年
    暫家護抗字第20號民事裁定、少家法院家事法庭處遇計畫前
    鑑定書通知、家事聲請通常保護令聲請狀、撤回通常保護令
    聲請通知、錄音對話、照片、存本取息存款存單、大眾銀行
    收據、存摺客戶歷史交易明細查詢結果、書狀(陳述狀)、家
    事聲請狀、送信確認報表、LINE對話內容、照片、臉書頁面
    、存摺內頁、建物謄本、聲請狀、104年上易字第404號民事
    爭點整理狀、傳票內頁、財產歸屬資料清單、房屋租賃契約
    書、少家法院109年司暫家護字第166號暫時保護令、家事答
    辯狀、109年家護字第854號通常保護令撤回通知、家事聲請
    狀、109年家護字第1119號通常保護令撤回通知、診斷證明
    書等為證，上開資料並不足以證明被告等人對原告有何故意
    或過失之侵權行為可言，原告請求被告應負損害賠償責任，
    即無理由。
　㈢況原告所提上開保護令，均由甲○○○以原告對其有言語騷擾、
    責駡其與配偶黃清澄及曾掦言要殺害二人等事由，聲請對原
    告核發暫時保護令經法院裁定准予核發(卷第425頁），並由
    少家法院依法通知原告應接受處遇計畫前鑑定，其後因甲○○○撤通常保護令之聲請，保護令案件因而終結，難認原告有
    何因而遭受被告等人不法侵害其權利之可能，原告請求被告
    等人應賠償其損害並無可採。
　㈣況原告曾以被告等人於110年3月16日上午在高雄榮總對原告
    誹謗及公然侮辱、同日在病房內對原告公然侮辱、110年5月
    7日在前往屏東榮民之家車輛上誹謗原告等，對被告四人提
    起刑事告訴，亦經臺灣高雄地方檢察署(下稱雄檢)檢察官調
    查後為不起訴處分，有被告提出之110年偵字第11516號不起
    訴處分書可參，原告聲請再議，亦經臺灣高等檢察署高雄檢
    察分署110年上聲議字第2197號駁回再議確定，亦有處分書
    可參；是並無證據證明被告等人有何侵害原告權利之行為。
　　原告亦未提出證據證明被告等人對原告有何侵權行為以致其
    何權利受損害，依上開說明，原告請求被告等人賠償其醫藥
    費及精神慰撫金即無理由。　
四、綜上所述，原告依侵權行為法律關係請求被告醫藥費用4,70
    0元及精神慰撫金3萬元，並聲明請求被告應賠償原告40萬元
    ，均無理由而應予駁回。本件因事證已臻明確，兩造其餘主
    張陳述併所提之證據，經核對判決結果均不生影響，不再一
    一論述，附此說明。
五、結論：本件原告之訴為無理由。判決如主文。本件訴訟費用
    應由敗訴之原告負擔。
中　　華　　民　　國　　111 　年　　7 　　月　　12　　日
          　　　　高雄簡易庭  法　　官    林玉心
以上正本係照原本作成。
如不服本判決，應於送達後20日內，向本院提出上訴狀並表明上
訴理由，如於本判決宣示後送達前提起上訴者，應於判決送達後
20日內補提上訴理由書（須附繕本）。
中　　華　　民　　國　　111 　年　　7 　　月　　12　　日
                              書 記 官    李月君